【裁判字號】    89,訴,449
【裁判日期】    890623
【裁判案由】    懲治走私條例
【裁判全文】
臺灣高雄地方法院刑事判決                          八十九年度訴字第四四九號
    公  訴  人  臺灣高雄地方法院檢察署檢察官
    被      告  乙○○
    被      告  甲○○
右列被告等因懲治走私條例案件，經檢察官提起公訴（八十八年度偵字第二六二六六
號），本院判決如左：
    主    文
曾進春運送私運管制物品進口逾公告數額之走私物品，處有期徒刑肆月。緩刑參年。
甲○○藏匿私運管制物品進口逾公告數額之走私物品，處有期徒刑參月。
扣案之未稅洋煙七星牌洋菸貳仟伍佰包及峰牌洋菸貳仟伍佰包，均沒收。
    事    實
一、乙○○明知綽號「阿狗仔」真實姓名不詳年約三十七歲之成年男子於民國八十八
    年十月二十三日下午八時許，在高雄市楠梓區○○○○道下交其抵債之七星牌洋
    菸二千五百包、峰牌洋菸二千五百包，其上均未貼有專賣憑證，合計完稅價格共
    計新台幣（下同）十萬零六千七百元，係走私進口之未稅洋菸，仍收受之，並於
    翌日（二十四日）二十四時許，以車輛運送上開走私進口之未稅洋菸至知情友人
    甲○○位在高雄縣大寮鄉○○路十四之十一號住處藏匿。嗣於同年月二十五日下
    午二時許，為警在上址當場查獲，並扣得前開走私進口之未稅洋菸。
二、案經高雄市政府警察局鼓山分局報請臺灣高雄地方法院檢察署檢察官偵查起訴。
    理    由
一、訊據被告乙○○對於自綽號「阿狗仔」真實姓名不詳年約三十七歲之成年男子處
    收受之前開走私進口未稅洋菸，仍收受之，且將其運送至被告甲○○住處藏匿之
    事實供承不諱，惟辯稱被告甲○○並不知情云云。被告甲○○亦辯稱伊不知被告
    乙○○所寄放之物品係走私進口之未稅洋菸云云。經查：被告乙○○於警訊時供
    稱：「當時我拜託被告甲○○將這批洋菸，先寄放在他租屋處，而他也答應，所
    以我才寄放。」及被告乙○○於本院八十九年三月三十一日審理時供述：「在被
    告甲○○家中，我有拆開，看完有向被告甲○○說是香菸」等情，衡情被告甲○
    ○應於受寄放時，即已知悉上開寄放之物品係走私進口之未稅洋菸。再查被告甲
    ○○於本院行調查程序時亦承坦認犯行，是被告乙○○事後辯稱被告甲○○並不
    知情云云，顯係事後迴護之詞，顯不足採。至被告甲○○上開所辯，亦係卸責之
    詞，要難採信。此外，復有上開走私進口之未稅洋菸扣案可資佐證，按洋菸係行
    政院依懲治走私條例規定所公告之「懲治走私條例公告管制物品項目及其數額」
    丙項第一款所示之管制進口物品，依該項規定，一次私運該項所規定物品一項或
    數項，其總額由海關照緝獲時之完稅價格計算，超過新台幣十萬元者，即應依懲
    治走私條例規定處罰。而前開扣案之走私進口未稅洋菸之完稅價格經計算之結果
    ，為十萬零六千七百元，有臺灣省菸酒公賣局高雄分局八十八年十二月十三日八
    八公高局查字第八０五八號函一份在卷可稽。本件事證明確，被告乙○○、甲○
    ○二人犯行均堪認定。
二、核被告乙○○所為，係犯懲治走私條例第三條第一項之運送私運管制物品逾公告
    數額之走私物品罪。核被告甲○○所為，係犯懲治走私條例第三條第一項之藏匿
    私運管制物品逾公告數額之走私物品罪。爰審酌被告乙○○、甲○○二人之犯罪
    動機、目的、手段、品行、智識程度及被告乙○○犯罪後尚能部分坦承犯行、被
    告甲○○仍飾詞狡辯，且所造成之損害甚屬輕微等一切情狀，分別量處如主文所
    示之刑。又被告乙○○前於六十九年間雖曾受有期徒刑以上刑之宣告，有臺灣高
    雄地方法院檢察署刑案資料查註紀錄表一紙在卷可稽，然經此教訓後，應知所警
    惕，而當無再犯之虞，本院因認對被告乙○○所宣告之刑以暫不執行為適當，爰
    併予宣告緩刑三年，以啟自新。至被告甲○○因甫於八十八年十二月二十二日因
    偽造文書罪，經臺灣高等法院高雄分院判處有期徒刑三年，有臺灣高等法院被告
    全國前案紀錄表一紙在卷可按，已未符合宣告緩刑之要件，從而，本院自無從考
    量是否予以宣告緩刑，附此敘明。另扣案之走私進口未稅洋菸七星牌洋菸二千五
    百包及峰牌洋菸二千五百包，係被告乙○○所有，業據被告乙○○供承在卷，且
    係供犯罪所用之物，爰依刑法第三十八條第一項第二款之規定，併予以宣告沒收
    。
據上論斷，應依刑事訴訟法第二百九十九條第一項前段，懲治走私條例第三條第一項
、第十一條，刑法第十一條、第五十五條、第七十四條第二款、第三十八條第一項第
二款，判決如主文。
本案經檢察官陳建和到庭執行職務。
中    華    民    國      八十九      年      六      月     二十三     日
                                臺灣高雄地方法院刑事第七庭
                                  審判長法  官  林  石  猛
                                        法  官  劉  傑  民
                                        法  官  蔡  正  雄
右正本證明與原本無異。
如不服本判決，應於判決送達後十日內，向本院提出上訴狀。
                                        書記官  許  雅  惠
中    華    民    國      八十九      年      六      月     二十三     日
附錄本判決論罪之法條：
懲治走私條例第三條第一項：
運送、銷售或藏匿前條第一項之走私物品者，處五年以下有期徒刑、拘役或科或併科
新臺幣九萬元以下罰金。


司法院資訊處製作；財團法人民間司法改革基金會備份。
